臺灣臺中地方法院刑事判決
111年度易字第1054號
公  訴  人  臺灣臺中地方檢察署檢察官
被      告  陳憲德





上列被告因竊盜案件，經檢察官提起公訴（111年度偵緝字第860
、861號、111年度偵字第11707、13675、17164、18588號），本
院判決如下：
    主    文
陳憲德犯如附表一主文欄所示之罪，各處如附表一主文欄所示之
刑及沒收。得易科罰金部分，應執行有期徒刑拾月，如易科罰金
，以新臺幣壹仟元折算壹日；不得易科罰金部分，應執行有期徒
刑壹年貳月；沒收部分併執行之。
    犯罪事實
一、陳憲德意圖為自己不法之所有，基於單獨竊盜之犯意或與附
    表一所示之共犯共同竊盜之犯意聯絡，分別於如附表一所示
    之時間、地點，以如附表一所示之方式，各竊取如附表一所
    示被害人之財物。
二、案經吳志峰、吳文和、蔡明庚訴由臺中市政府警察局大甲分
    局報請臺灣臺中地方檢察署檢察官偵查起訴。
    理    由
甲、證據能力部分：
壹、按被告以外之人於審判外之言詞或書面陳述，除法律有規定
    者外，不得作為證據，刑事訴訟法第159 條第1 項定有明文
    。本件證人吳文和、葉朝欽、吳志峰、徐雲騰、黃永富、曾
    永福、蔡明庚、張道欣、黃忠信及共同被告張明正等人於警
    詢中所為之陳述，均屬審判外之陳述，依首揭法條規定，原
    則上亦無證據能力。然被告以外之人於審判外之陳述，雖不
    符刑事訴訟法第159 條之1 至之4 之規定，而經當事人於審
    判程序同意作為證據，法院審酌該言詞陳述或書面陳述作成
    時之情況，認為適當者，亦得為證據。當事人、代理人或辯
    護人於法院調查證據時，知有第159 條第1 項不得為證據之
    情形，而未於言詞辯論終結前聲明異議者，視為有前項之同
    意，此刑事訴訟法第159 條之5 亦定有明文。本件被告陳憲
    德於本院審理中對前開證人等證詞之證據能力並不爭執，且
    至言詞辯論終結前亦未聲明異議。再前開證人等之證述，未
    經被告主張有何非出於自由意志之情形，是本院認為容許其
    等證述之證據能力，亦無不當，應依刑事訴訟法第159 條之
    5 之規定，認前開證人等上開之證述具有證據能力。
貳、本院以下援引之其餘非供述證據資料（含現場蒐證相片、監
    視錄影翻拍畫面），檢察官、被告於本院審判程序時對其證
    據能力均不爭執，且係司法警察（官）依法執行職務時所製
    作或取得，應無不法取證之情形，參酌同法第158 條之4 規
    定意旨，上揭證據均具有證據能力，併此敘明。
乙、實體部分：
壹、訊據被告固坦承起訴書犯罪事實欄一之㈡、二之㈡、三所示之
    竊盜犯行，以及承認一之㈢有去竊盜之事實；惟矢口否認有
    何犯罪事實欄一之㈠、二之㈠之竊盜犯行，以及一之㈢部分，
    有使用兇器等情，辯稱：一之㈠的部分，伊是去抓蛇，手要
    伸進去水管，被白鐵水管砸到壓到手，伊沒有偷水井電線，
    也沒有攜帶兇器；二之㈠的部分，伊是幫張明正扶白鐵熱水
    器，張明正跟伊說是撿的，伊知道去大源發環保工程行是去
    賣熱水器的，但伊沒有進去也沒有分到錢，這件伊沒有偷；
    一之㈢的部分，伊只是去偷電線，沒有攜帶兇器，電線是建
    築工地的師傅自己剪好的等語。
貳、經查：
一、如附表一編號一、三、六所示之竊盜、加重竊盜犯行，業據
    被告於本院審理時均坦承不諱，並有如附表二所示之證據資
    料在卷可稽，此部分之犯行，堪以認定。
二、附表一編號二部分：
  ㈠質之證人曾永福於本院審理時具結證稱：「（問：什麼東西
    被偷？）當天傍晚4 點半左右我有去田裡開搬運車回來，我
    的水井在農田入口處，我回來時看到鐵蓋完好如初，大約5 
    點左右我鄰田的鄰居朋友來跟我說我的水井被偷竊，我去的
    時候水井的鐵蓋已經被掀開，電纜線被剪掉，4 英吋的水管
    、凡而開關都被破壞，我馬上報警，警察到場時隔壁的鄰居
    有提供當時的摩托車車號。（問：剛才提到水井被破壞、電
    線被剪斷，電線本來在水井的何處，被剪多少？）水井深度
    有300 公尺，很長、很深，電纜線有在水井裡面的，也有預
    留在外面的大約20公尺，是在鐵蓋裡面，水管有用鐵蓋蓋住
    保護它，預留在外面的電纜線是有通電的。（問：請提示11
    1年度偵字10240號卷第181、183頁照片，這是否你所說被破
    壞的水井部分【提示並告以要旨】？）是，鐵蓋是蓋在照片
    編號8 管線上面，可以掀開，電源線是纏在裡面捲起來，要
    掀開鐵蓋才看得到，管線都被破壞，三個黃銅製的開關也都
    被偷竊。（問：如何判斷照片編號8這部分是被剪斷，而不
    是用力拉斷的？）應該是工具剪斷的，因為切口很平整，而
    且電纜線很粗，用拉扯的會電到。（問：你說當天最後一次
    看到水井完好的樣子是何時？）大約是傍晚4 點半左右，我
    鄰田的朋友是5 點時告訴我，我去的時候人就不見了，我立
    刻報警，外埔派出所派兩位警員過來。（問：你有提到電源
    開關也被剪斷，卷內有無顯示電源開關被破壞的照片？）經
    我閱覽後，如偵卷第187頁下方照片所示。（問：這個電源
    開關如何被破壞？）電源開關外面有一個不銹鋼盒子，沒有
    用鎖頭上鎖，他可以直接打開，出來有兩條線，他可能先把
    電源關掉，再去剪其中一條線，再去偷電纜線。（問：電源
    線開關如何被破壞的，你有無拍照留存？） 斷路器沒有被
    破壞，是接在上面的電線被剪斷，不銹鋼盒子裡面有好幾個
    開關，都沒有被破壞，只是電源被關掉、電線被剪斷。（問
    ：需要何種工具才能剪斷電源開關的電源線？）他們用什麼
    剪我不曉得，以正常至少要老虎鉗或大剪刀才能剪斷。（問
    ：提示111年度偵字第10240號第183頁，上方的照片是否指
    被破壞的水管【提示並告以要旨】?）是。（問：破壞這個
    水管要做什麼？）這個水管上面有連接三個銅製開關閥，三
    個開關閥都被偷了，當初製作筆錄時我慌了，沒有講到。（
    問：從上方照片可以看到，破壞這個水管是為了偷三個銅製
    的開關閥？）是。（問：原本警詢筆錄所說遭竊的電纜線是
    否就是111年度偵字第10240號第183頁下方照片編號8的兩條
    電線？）是。（問：這兩條電線加起來大約有20公尺？）是
    ，我目測。（問：檢察官詢問時，你有回答你判斷被工具剪
    斷是因為切口平整？）是。（問：若對照電源開關的電源線
    被剪斷，是否也要有老虎鉗或大剪刀才能剪斷？）是。」等
    語，並有現場蒐證照片在卷可稽（見本院卷第198至204頁、
    111年度偵字第10240號第181、183頁），足認證人曾永福所
    有之水井電線及開關閥，確實有遭人破壞、剪斷並竊取之事
    實，此部分洵堪認定。
　㈡其次，證人黃忠信於警詢中供稱：伊看到有三名男子在鄰居
    曾永福的水井處，有一個男子的手好像被夾在水管處，該名
    男子還請伊拿木棒，幫忙把水管撬開，好讓他的手能拿出來
    ；伊還問他，你不是來修水管的嗎？該名男子沉默不語；後
    來伊離開沒有理會他們，約十多分鐘後返回現場，只剩一人
    在牽不能發動的機車，還發現電線不見了，以及水井被破壞
    了等語（見111年度偵字第10240號第175、176頁）；對照證
    人張明正於本院審理時亦結證稱：「陳憲德打電話給我，叫
    我趕快去救他，他要死了。當下我沒有問他這些，陳憲德叫
    我趕快去救他，我問他在哪裡，他說在我們剛才來的山路，
    我去的時候還找不到他，又回撥電話給他，問他在哪裡。」
    、「他的左手被夾在照片編號8 上方的水管出水孔，他的手
    指到虎口的部分都被夾著拔不出來。我去到現場時，陳憲德
    一直唉叫，我看到他的手已經見骨，很嚴重了，當下根本沒
    辦法幫他脫困。」等語（見本院卷第212頁）。
  ㈢徵諸，臺中市○○區○○路000號附近監視器畫面，在案發當日下
    午4時42分許，拍攝到被告坐於機車後座，並高舉受傷之左
    手乙節，亦據被告供承在卷，並有監視器翻拍照片在卷可證
    （見111年度偵字第10240號第147、189頁）；核與上開證人
    黃忠信、張明正之證述相互勾稽，適足認，證人黃忠信於系
    爭農地上所發現遭水管夾住之男子，自係被告甚明，而斯時
    之時點，理應在監視器攝錄到被告之時點以前，則證人曾永
    福上開所述：最後巡視農地之時間，大約是傍晚4 點半左右
    ，我鄰田的朋友是5 點時告訴我等語，恐有些許記憶錯誤之
    情，是證人曾永福最後離開農地，注意到農田水井還正常之
    時間，應以其於警詢中所稱下午4時許，及證人黃忠信發現
    被告遭水管夾住的時間，大約為下午4時30分許，較合於真
    實（見111年度偵字第10240號第169、173頁）。
  ㈣是故，被告顯然在證人曾永福離開農地後，以及證人黃忠信
    前往詢問之間，遭系爭農田水井之水管夾傷，而觀諸行為人
    之行竊過程，係先將電源開關的電線剪斷，即確定斷電後，
    始行竊取水井之電線，及拆卸水管口之銅製開關閥，此段過
    程顯非短短幾分鐘一蹴可及，且需具有相當之水電知識始得
    為之；此際，除事後接獲被告之求救電話，方到達案發現場
    ，協助被告脫困之張明正、張道欣外（此二人業經檢察官為
    不起訴處分確定），別無其他人在現場，故在這段時間內，
    持有如老虎鉗或大剪刀般之兇器前往行竊，先行剪斷電源開
    關的電線，再剪斷水井電線，竊取電線及銅製開關閥之人，
    足認確係水電師傅之被告無訛，此項認定自不違背論理及經
    驗法則。遑論，倘若被告確係因抓蛇才不慎發生意外，何以
    左手的傷勢都見骨了，無法自行脫困，竟不撥打119求救？
    見證人黃忠信詢問，亦未央請其幫忙叫救護車，猶然沉默不
    語？凡此，益見其心虛所致，被告所辯均不足採信。
三、附表一編號四部分：
  ㈠按意思之聯絡並不限於事前有所謀議，即僅於行為當時有共
    同犯意之聯絡者，亦屬之，且其表示之方法，亦不以明示通
    謀為必要，即相互間有默示之合致，亦無不可。又刑法關於
    共同正犯之成立，係以其主觀之犯意及客觀之犯行為標準，
    凡以自己犯罪之意思而參與犯罪，無論其所參與者是否犯罪
    構成要件之行為，皆為正犯，其以幫助他人犯罪之意思而參
    與犯罪，其所參與者，如係犯罪構成要件之行為，亦為正犯
    （最高法院73年台上字第2364號判例、106年度台上字第346
    8號判決意旨參照）。
　㈡質之證人即共同被告張明正於本院審理時結證稱：「（問：
    本件遭竊地點是大甲區橫圳街48號，那裡是否是你的住處？
    ）不是。（問：你是去偷系爭白鐵熱水器嗎？）是。（問：
    你一個人能否將白鐵熱水器搬到摩托車上？）沒辦法。（問
    ：是否由陳憲德幫你把白鐵熱水器搬到摩托車上，並且由你
    騎乘摩托車，他在後座幫你扶著白鐵熱水器，拿去大源發環
    保工程行販售？）是。（問：去大源發環保工程行時，陳憲
    德有無下車跟你一起進去？）有。（問：賣得的價金是否是
    1140元？）是。（問：賣得的價金有無分給陳憲德？）沒有
    。（問：你跟陳憲德在本案之前是否有曾經共同去偷竊東西
    ？）有。（問：去偷東西之前，是否需要先互相溝通要去哪
    個地點、偷竊什麼東西？）不需要。」等語（見本院卷第21
    0、211頁），核與證人吳文和、葉朝欽於警詢中之證述，均
    互核相符，並有監視器畫面翻拍照片、贓物認領保管單及舊
    貨（資源回收）業（公司）買入登記簿附卷為憑（見111年
    度偵字第11707號第121至125、139、141、143至146頁），
    自堪以採信；足認，被告確係與共同被告張明正合力將系爭
    不鏽鋼熱水器搬上機車，並置於己等實力支配之下，復共同
    前往銷贓，其等所為顯係竊盜罪之構成要件行為甚明。
　㈢其次，被告前有多項竊盜前案紀錄，有臺灣高等法院被告前
    案紀錄表在卷可佐，其與共同被告張明正既曾共同行竊，該
    址復非被告張明正之住處，所搬運之物品又隨即載往資源回
    收商販售，被告有何不知此即為竊取他人之物？何況，依證
    人張明正所述其等碰面之情節，係被告自行騎乘機車停放在
    監視器拍攝不到的轉角，距離約200公尺，再通知證人張明
    正騎機車去載他返回案發地點，協助證人張明正搬運熱水器
    等情（見本院卷第209頁），倘若被告確實毫不知情，而純
    係出於幫忙之意思，何不大大方方直接騎車到達會合地點，
    何須刻意將機車停放於案發地點前200公尺處？而費心如此
    載來載去？實令人匪夷所思，揆諸首揭實務見解，被告與共
    同正犯張明正就此部分竊盜犯行之意思聯絡，只需相互間有
    默示之合致為已足，不以明示通謀為必要，被告所辯伊不知
    道去偷等語，要無可採。 
四、附表一編號五部分：
  ㈠被告確有於起訴書所載時、地，竊取系爭工地內之電線，並
    販售予資源回收商等情，迭據被告於警詢、檢察官偵查中及
    本院審理時，均供承在卷，核與證人吳志峰於警詢之證述大
    致相符，並有監視器畫面翻拍照片、現場蒐證照片附卷可稽
    ，此部分被告之自白，核與事實相符，堪以採信。
  ㈡被告雖以前揭情詞置辯，然觀之現場遭竊之電箱，其內之電
    線切口平整，且電線數為數眾多，顯然並非以徒手之方式扯
    斷，而係使用金屬製之兇器剪斷，至為灼然；何況，工地內
    有工人施工，亦有人員固定巡視，是行為人已然侵入該工地
    ，並持用兇器剪斷電線，如此冒險之行為，竟不把犯罪成果
    帶走牟利？而任憑被告「撿」走，坐收漁翁之利？難認與情
    理相符。是被告即為本件持用兇器剪斷電線之人，洵堪認定
    ，被告所辯均委無足採。
四、綜上所述，被告所辯顯係匿飾卸責之詞，均不足採信；此外
    ，復有附表二之證據資料在卷可證。從而，本件事證明確，
    被告上開犯行堪以認定。
參、論罪科刑部分：
一、按行竊時之兇器種類並無限制，凡客觀上足以對人之生命、
    身體、安全構成威脅，具有危險性之兇器均屬之，且只須行
    竊時攜帶此種具有危險性之兇器為已足，並不以攜帶之初有
    行兇之意圖為必要；又扳手、鉗子、螺絲起子、大剪刀在客
    觀上足對人之生命、身體構成危害，具有行兇之危險性，自
    屬兇器之一種（最高法院93年度台上字第526號、73年度台
    上字第2712號、76年度台上字第3929號、78年度台上字第23
    03號、83年度台上字第4420號判決意旨均足資參照）；本件
    被告為附表一編號二、五所示犯行，所使用之金屬製、質地
    堅硬，足以剪斷電線之器具，客觀上足以對人之生命、身體
    、安全構成威脅，具有危險性，揆諸首揭實務見解，自屬兇
    器，上開犯行被告自應成立攜帶兇器之加重竊盜罪。
二、次按，刑法第321條第1項第1款規定：侵入住宅或有人居住
    之建築物、船艦或隱匿其內而犯之者；第2款規定：毀越門
    扇、牆垣或其他安全設備而犯之。對照觀之，第1款僅以住
    宅、有人居住之建築物、船艦作為行為之客體；第2款則未
    限定行為客體為住宅或有人居住之建築物、船艦，而係以安
    全設備作為行為客體。考其立法目的，應係考量被害人已花
    費勞力、金錢設置防盜之安全設備，以保護私人財物，行為
    人肆意加以毀越，可責難性更高。是以，第2款之行為客體
    ，應不限於住宅或有人居住之建築物、船艦，而可及於住宅
    、建築物、船艦以外其他保護財物之安全設備。且若認第1
    、2款行為之客體相同，限於住宅、有人居住之建築物，則
    第1、2款僅行為人侵害之手段不同而已。而第2款之毀越亦
    屬侵入之態樣，與第1款的加重竊盜罪難以區隔，而有疊床
    架屋之虞，故本款之門扇、牆垣應不限於住宅或建築物特有
    之防護設施，所謂「安全設備」，解釋上，亦不必類比建築
    物之門扇、牆垣，而應從其文義與立法目的出發，解釋其應
    有之範圍（許澤天著刑法各論㈠第65頁參照）。即本款所謂
    「安全設備，指依社會通常觀念，認為足作為防盜之設備而
    言」（最高法院25 年上字第4168號、55年台上字第547號判
    例同此意旨），並不限定於住宅、建築物相關之安全設備。
    現行德國刑法第243條第1 項第1款規定：毀越阻止他人進入
    之設備，爬入、以偽造鑰匙或其他非常規性之開啟工具侵入
    建築物、辦公或營業處所或其他封閉空間，或隱匿其內而犯
    之，成立加重竊盜罪（林東茂主編：德國刑法翻譯與解析第
    522頁參照）。我國刑法係繼受德國法制，則德國刑法之規
    定，自可供我國立法解釋之參考（臺灣高等法院暨所屬法院
    107年11月21日107年法律座談會決議意旨參照）；查本件被
    告附表一編號一所示犯行，係從中正紀念堂的窗戶攀爬入內
    行竊，揆諸首揭實務見解，刑法第321條第1項第2款之適用
    ，已無須限於住宅或建築物特有之防護設施，亦無須限定於
    與住宅、建築物相關之安全設備，是該中正紀念堂是否已然
    落成，或合於向來實務認定建築物之定義，均無礙被告成立
    該款踰越窗戶之加重竊盜罪。
三、核被告就附表一編號一所為，係犯刑法第321條第1項第2款
    之踰越窗戶竊盜罪；編號二、五所為，各係犯刑法第321條
    第1項第3款之攜帶兇器竊盜罪；編號三、四、六所為，各係
    犯刑法320條第1項之普通竊盜罪。又附表一編號二部分，起
    訴書僅認定失竊電線約20公尺，惟被害人尚遭竊銅製開關閥
    3只，已如前述，此部分為同一事實，由本院逕予更正即可
    。
  ㈠被告於附表一編號一，編號四、六所示犯行，分別與綽號「
    阿明」、張明正有犯意聯絡及行為分擔，各為共同正犯。
  ㈡被告如附表一所示各次犯行，犯意各別，應予分論併罰。
四、按「被告構成累犯之事實及應加重其刑之事項，均應由檢察
    官主張並具體指出證明之方法後，經法院踐行調查、辯論程
    序，方得作為論以累犯及是否加重其刑之裁判基礎。」最高
    法院刑事大法庭110年度台上大字第5660號裁定主文明揭此
    旨。所謂檢察官應就被告構成累犯事實「具體指出證明方法
    」，係指檢察官應於法院調查證據時，提出足以證明被告構
    成累犯事實之前案徒刑執行完畢資料，例如前案確定判決、
    執行指揮書、執行函文、執行完畢（含入監執行或易科罰金
    或易服社會勞動執行完畢、數罪係接續執行或合併執行、有
    無被撤銷假釋情形）文件等相關執行資料，始足當之。至一
    般附隨在卷宗內之被告前案紀錄表，係司法機關相關人員依
    憑原始資料所輸入之前案紀錄，僅提供法官便於瞭解本案與
    他案是否構成同一性或單一性之關聯、被告有無在監在押情
    狀等情事之用，並非被告前案徒刑執行完畢之原始資料或其
    影本，是檢察官單純空泛提出被告前案紀錄表，尚難認已具
    體指出證明方法而謂盡其實質舉證責任；又所謂檢察官應就
    被告累犯加重其刑之事項「具體指出證明方法」，係指檢察
    官應於科刑證據資料調查階段就被告之特別惡性及對刑罰反
    應力薄弱等各節，例如具體指出被告所犯前後數罪間，關於
    前案之性質（故意或過失）、前案徒刑之執行完畢情形（有
    無入監執行完畢、在監行狀及入監執行成效為何、是否易科
    罰金或易服社會勞動【即易刑執行】、易刑執行成效為何）
    、再犯之原因、兩罪間之差異（是否同一罪質、重罪或輕罪
    ）、主觀犯意所顯現之惡性及其反社會性等各項情狀，俾法
    院綜合判斷個別被告有無因加重本刑致生所受刑罰超過其所
    應負擔罪責之情形，裁量是否加重其刑，以符合正當法律程
    序及罪刑相當原則之要求。法院於審酌被告是否適用累犯規
    定而加重其刑時，訴訟程序上應先由檢察官就前階段被告構
    成累犯之事實，以及後階段應加重其刑之事項，主張並具體
    指出證明方法後，法院才需進行調查與辯論程序，而作為是
    否加重其刑之裁判基礎。前階段構成累犯事實為檢察官之實
    質舉證責任，後階段加重量刑事項為檢察官之說明責任，均
    應由檢察官分別負主張及具體指出證明方法之責。倘檢察官
    未主張或具體指出證明方法時，可認檢察官並不認為被告構
    成累犯或有加重其刑予以延長矯正其惡性此一特別預防之必
    要，且為貫徹舉證責任之危險結果所當然，是法院不予調查
    ，而未論以累犯或依累犯規定加重其刑，即難謂有應調查而
    不予調查之違法。檢察官若未主張或具體指出證明方法，法
    院因而未論以累犯或依累犯規定加重其刑，基於累犯資料本
    來即可以在刑法第57條第5款「犯罪行為人之品行」中予以
    負面評價，自仍得就被告可能構成累犯之前科、素行資料，
    列為刑法第57條第5款所定「犯罪行為人之品行」之審酌事
    項。於此情形，該可能構成累犯之前科、素行資料既已列為
    量刑審酌事由，對被告所應負擔之罪責予以充分評價，依重
    複評價禁止之精神，自無許檢察官事後循上訴程序，以該業
    經列為量刑審酌之事由應改論以累犯並加重其刑為由，指摘
    原判決未依累犯規定加重其刑違法或不當等情，亦據上開裁
    定理由闡釋明確。從而，本件檢察官既未主張及提出，並善
    盡其具體舉證與說明責任，被告構成累犯之前階段事實以及
    應加重其刑之後階段事項，本院自不能遽行論以累犯、加重
    其刑，否則即有適用法則不當之違法（最高法院110年度台
    上字第5660號判決意旨參照），附此敘明。
五、爰審酌被告正值壯年，不思以正當途徑掙取金錢，圖以不勞
    而獲之方式獲取財物，法治觀念實屬淡薄，犯罪動機及目的
    均非良善，復以攜帶兇器、踰越窗戶之方式竊盜財物，對被
    害人之人身安危及財產之危害，與社會秩序安寧之維護，具
    有潛在威脅，惡性較普通竊盜更為重大，且前有多次竊盜犯
    行，甫於109年9月29日縮短刑期假釋，迄110年5月16日縮刑
    假釋期滿等情，有臺灣高等法院被告前案紀錄表、臺灣臺中
    地方檢察署刑案資料查註紀錄表附卷可稽，竟於短時間內一
    犯再犯，顯見上開刑罰，實難收警惕之效，且犯後仍圖僥倖
    、飾詞狡辯，難認有何悛悔實據，並無積極證據足認被告犯
    後態度良好，自不得予以輕縱，兼衡被害人所受之損害等一
    切情狀，分別量處如附表一主文欄所示之刑，並就編號一、
    三、四、六部分，諭知易科罰金之折算標準；及分別就得易
    科罰金、不得易科罰金部分，定其應執行之刑，並就得易科
    罰金部分，諭知易科罰金之折算標準，以示懲儆。
肆、沒收部分：
一、按供犯罪所用、犯罪預備之物或犯罪所生之物，屬於犯罪行
    為人者，得沒收之，刑法第38條第2 項前段定有明文。本件
    被告持以供附表一編號二、五所示犯行所用之兇器，均未據
    扣案，並無證據證明尚未滅失，亦無證據證明為被告所有，
    未免將來執行困難，爰不予以宣告沒收及追徵。
二、次按，犯罪所得，屬於犯罪行為人者，沒收之。但有特別規
    定者，依其規定；前二項之沒收，於全部或一部不能沒收或
    不宜執行沒收時，追徵其價額；犯罪所得已實際合法發還被
    害人者，不予宣告沒收或追徵。經查，本件被告所竊得如附
    表一編號一、二、五所示之犯罪所得，均未據扣案，亦未實
    際合法發還被害人，爰依上開規定，宣告沒收之，於全部或
    一部不能沒收或不宜執行沒收時，追徵其價額；至其餘編號
    三、四、六部分，已發還予各被害人，均有贓物認領保管單
    在卷為憑，自無庸再予諭知沒收或追徵，併予敘明。
據上論斷，應依刑事訴訟法第299條第1項前段（依判決格式簡化
原則，僅引用程序法條文），判決如主文。
本案經檢察官楊仕正提起公訴，檢察官劉世豪到庭執行職務。
中　　華　　民　　國　　111 　年　　7 　　月　　28　　日
                  刑事第六庭    法  官  戰諭威
以上正本證明與原本無異。
如不服本判決應於收受判決後20日內向本院提出上訴書狀，並應
敘述具體理由；其未敘述上訴理由者，應於上訴期間屆滿後20日
內向本院補提理由書（均須按他造當事人之人數附繕本）「切勿
逕送上級法院」。
告訴人或被害人如不服判決，應備理由具狀向檢察官請求上訴，
上訴期間之計算，以檢察官收受判決正本之日起算。 
                                書記官  譚系媛
中　　華　　民　　國　　111 　年　　7 　　月　　28　　日

附錄論罪科刑法條：
中華民國刑法第320條：
意圖為自己或第三人不法之所有，而竊取他人之動產者，為竊盜
罪，處5年以下有期徒刑、拘役或50萬元以下罰金。
意圖為自己或第三人不法之利益，而竊佔他人之不動產者，依前
項之規定處斷。
前二項之未遂犯罰之。
中華民國刑法第321條：
犯前條第1項、第2項之罪而有下列情形之一者，處6月以上5年以
下有期徒刑，得併科50萬元以下罰金：
一、侵入住宅或有人居住之建築物、船艦或隱匿其內而犯之。
二、毀越門窗、牆垣或其他安全設備而犯之。
三、攜帶兇器而犯之。
四、結夥三人以上而犯之。
五、乘火災、水災或其他災害之際而犯之。
六、在車站、港埠、航空站或其他供水、陸、空公眾運輸之舟、
    車、航空機內而犯之。
前項之未遂犯罰之。

附表一：
編號     犯  罪  事  實 共犯 犯罪所得      主    文  一（即起訴書犯罪事實三部分） 於110年1月17日晚上8時30分許，在臺中市○○區○○路000號「中正紀念館」工地，打開未上鎖之窗戶，自窗戶攀爬進入該紀念館，徒手竊取由蔡明庚管領，營誠營造有限公司所有之電動打石機1台、電線2捆、檯燈1只；得手後，陳憲德分得檯燈1只，「阿明」則分得電動打石機1台及電線2捆。  年籍不詳綽號「阿明」之成年男子 檯燈1只 陳憲德共同犯踰越窗戶竊盜罪，處有期徒刑陸月，如易科罰金，以新臺幣壹仟元折算壹日；未扣案如左列所示之犯罪所得沒收，如全部或一部不能沒收或不宜執行沒收時，追徵其價額。 二（即起訴書犯罪事實一、㈠部分） 於110年11月19日下午4時30分許，在臺中市○○區○○路000號旁農田上，持客觀上具有危險性並足供兇器使用之金屬製工具（未扣案），先剪斷電源開關，再剪斷並竊取曾永福所有之水井電線約20公尺及水管上之銅製開關閥3只（起訴書漏載銅製開關閥3只）（毀損未據告訴）。 無 水井電線20公尺、銅製開關閥3只 陳憲德犯攜帶兇器竊盜罪，處有期徒刑拾月；未扣案如左列所示之犯罪所得沒收，如全部或一部不能沒收或不宜執行沒收時，追徵其價額。 三（即起訴書犯罪事實一、㈡部分） 於110年12月18日晚上9時11分許，在臺中市外埔區長生路249巷口之福德祠內，徒手竊取徐雲騰所管領之瓦斯桶1桶。 無 瓦斯桶1桶（已發還予被害人徐雲騰） 陳憲德犯竊盜罪，處有期徒刑貳月，如易科罰金，以新臺幣壹仟元折算壹日。 四（即起訴書犯罪事實二、㈠部分） 於110年12月28日下午5時許，在臺中市○○區○○路00號，徒手竊取吳文和所有之白鐵熱水器1個，得手後，由陳憲德與張明正合力搬至張明正所騎乘車牌號碼000-000號之普通重型機車上，再由坐於後座之陳憲德扶住上開熱水器，載運至臺中市大甲區經國路之大源發環保工程行，以1140元之代價變賣予不知情之葉朝欽。 張明正（已審結） 白鐵熱水器1個（已發還予被害人吳文和） 陳憲德共同犯竊盜罪，處有期徒刑伍月，如易科罰金，以新臺幣壹仟元折算壹日。  五（即起訴書犯罪事實一、㈢部分） 於111年2月16日晚間10時30分許，進入臺中市○○區○○路00號旁之建築工地內，持客觀上具有危險性並足供兇器使用之金屬製工具（未扣案），剪斷並竊取吳志峰所管領，已裝置在3組電箱內之電線110條（每條約3公尺長）（毀損未據告訴）。 無 電線110條 陳憲德犯攜帶兇器竊盜罪，處有期徒刑玖月；未扣案如左列所示之犯罪所得沒收，如全部或一部不能沒收或不宜執行沒收時，追徵其價額。 六（即起訴書犯罪事實二、㈡部分） 於111年3月8日中午12時10分許，在臺中市○○區○○路000號旁之豬寮，徒手竊取黃永富所有之白鐵片、鐵片各1片及電線15公斤，得手後，尚未離去之際，旋即為黃永富發現，陳憲德乃將竊得之鐵片丟回豬寮，即騎乘車牌號碼000-000號普通重型機車離去，張明正隨後亦將竊得之白鐵片、電線丟回豬寮，即騎乘車牌號碼000-000號普通重型機車離去。 張明正（已審結） 白鐵片1片、鐵片1片、電線15公斤（均已發還予被害人黃永富） 陳憲德共同犯竊盜罪，處有期徒刑參月，如易科罰金，以新臺幣壹仟元折算壹日。  

附表二：證據資料明細
證據資料明細 壹、供述證據 一、被告張明正110年11月25日、111年1月6日、111年3月8日、111年6月27日、111年7月11日警詢、準備程序、審理之供述（分見偵10240卷第153頁至第158頁、偵11707卷第109頁至第113頁、偵18588卷第109頁至第111頁、本院卷第155頁至第167頁） 二、被告陳憲德110年11月24日第1次、110年12月30日第2次、110年12月30日、111年2月14日、111年2月14日、111年2月19日、111年3月8日、111年5月19日、111年6月27日、111年7月11日警詢、詢問、準備程序、審理之供述（分見偵10240卷第141頁至第144頁、第145頁至第148頁、偵13675卷第65頁至第69頁、偵11707卷第203頁至第207頁、偵16193卷第67頁至第70頁、偵17164卷第65頁至第67頁、偵18588卷第113頁至第115頁、偵緝860卷第61頁至第64頁、本院卷第155頁至第167頁） 三、告訴人吳文和110年12月29日第1次、111年1月6日第2次警詢之供述（分見偵11707卷第119頁至第120頁、第121頁至第122頁） 四、證人葉朝欽111年1月1日警詢之供述（見偵11707卷第123頁至第125頁） 五、告訴人吳志峰111年2月17日警詢之供述（見偵17164卷第69頁至第70頁） 六、被害人徐雲騰110年12月20日警詢之供述（見偵13675卷第71頁至第73頁） 七、被害人黃永富110年3月8日警詢之供述（見偵18588卷第117頁至第118頁） 八、證人張道欣110年11月25日、111年3月22日警詢、詢問之供述（分見偵10240卷第161頁至第166頁、第255頁至第258頁） 九、被害人曾永福110年11月19日第1次、110年11月25日第2次、111年7月11日警詢、審理之供述（分見偵10240卷第169頁至第171頁、第173頁至第174頁） 十、證人黃忠信110年11月25日警詢之供述（見偵10240卷第175頁至第176頁） 十一、告訴人蔡明庚111年1月18日警詢之供述（見偵16193卷第71頁至第72頁） 貳、非供述證據 一、111年度偵字第11707號卷（偵11707卷）  1、111年1月23日員警職務報告書（偵11707卷第107頁至第108頁）  2、指認犯罪嫌疑人紀錄表 　　(1)〈張明正指認陳憲德〉（偵11707卷第115頁至第118頁） 　　(2)〈葉朝欽指認張明正〉（偵11707卷第127頁至第130頁）  3、臺中市政府警察局大甲分局扣押筆錄、扣押物品目錄表（偵11707卷第131頁至第135頁）  4、贓物認領保管單（偵11707卷第139頁）  5、大源發舊貨(資源回收)業(公司)買入登記簿（偵11707卷第141頁）  6、監視器畫面截圖照片、扣案物現場照片、交通違規製單舉發影像比對照片（偵11707卷第143頁至第148頁）  7、臺中市政府警察局大甲分局大甲派出所受理各類案件紀錄表、受理案件證明單（偵11707卷第149頁至第151頁）  8、臺灣臺中地方檢察署辦案公務電話紀錄表2份（偵11707卷第213頁至第215頁）　　　  二、111年度偵字第17164號卷（偵17164卷）  1、111年2月20日員警職務報告書（偵17164卷第63頁）  2、監視器畫面截圖照片、現場照片（偵17164卷第71頁至第79頁）  3、車輛詳細資料報表〈牌照號碼：JZ6-575號〉（偵17164卷第81頁） 三、111年度偵字第13675號卷（偵13675卷）  1、111年2月14日員警職務報告書（偵13675卷第63頁至第64頁）　  2、臺中市政府警察局大甲分局扣押筆錄、扣押物品目錄表（偵13675卷第75頁至第83頁）  3、贓物認領保管單（偵13675卷第87頁）  4、車輛詳細資料報表〈牌照號碼：JZ6-575號〉（偵13675卷第91頁）  5、監視器畫面截圖照片、扣案物照片（偵13675卷第93頁至第99頁）  6、臺中市政府警察局大甲分局外埔分駐所受理各類案件紀錄表、受理案件證明單（偵13675卷第101頁至第103頁）　 四、111年度偵字第18588號卷（偵18588卷）  1、111年3月8日員警職務報告書（偵18588卷第107頁）　  2、臺中市政府警察局大甲分局扣押筆錄、扣押物品目錄表（偵18588卷第123頁至第127頁）　　  3、贓物認領保管單（偵18588卷第131頁）  4、車輛詳細資料報表（偵18588卷第137頁至第139頁）  5、被告陳憲德於竊盜現場指認照片、被害人黃永富提供之被告陳憲德騎乘機車照片（偵18588卷第145頁至第155頁）　 五、111年度偵字第10240號卷（偵10240卷）  1、111年1月5日員警職務報告書（偵10240卷第139頁至第140頁）　　　　　  2、監視器畫面截圖照片、竊盜案現場照片（偵10240卷第177頁至第189頁）  3、110年12月29日臺中市政府警察局鑑定書〈中市警鑑字第1100096696號〉（偵10240卷第191頁）  4、刑案現場勘查報告(含現場勘查報告、現場照片及採證同意書)（偵10240卷第193頁至第203頁）  5、車輛詳細資料報表〈牌照號碼：JZ6-575號〉（偵10240卷第205頁）  6、臺灣臺中地方檢察署辦案公務電話紀錄表（偵10240卷第261頁）  7、111年4月20日臺中市政府警察局大甲分局函文〈中市警甲分偵字第1110011019號〉及其檢附員警職務報告、車行紀錄暨照片及監視器檔案光碟1片（偵10240卷第265頁至第271頁） 六、111年度偵字第16193號卷（偵16193卷）  1、111年2月15日員警職務報告書（偵16193卷第65頁）　  2、監視器畫面截圖照片（偵16193卷第73頁至第83頁） 七、111年度易字第1054號卷（本院卷）　　  1、被害人(告訴人)意見表2份〈被害人曾永福、黃永富〉（本院卷第121頁至第123頁）  2、臺灣臺中地方法院電話紀錄表2份（本院卷第129頁至第131頁）  3、臺灣臺中地方檢察署檢察官認罪協商聲請書〈被告張明正〉（本院卷第169頁）